【裁判字號】    89,上訴,1776
【裁判日期】    900523
【裁判案由】    偽造有價證券等
【裁判全文】
臺灣高等法院臺中分院刑事判決                  八十九年度上訴字第一七七六號
    上  訴  人
    即  被  告  戊○○
    共      同
    選任辯護人  林志忠
                吳瑞堯
                陳國華
右上訴人因偽造有價證券等案件，不服臺灣南投地方法院八十九年度訴字第三七八號
中華民國八十九年七月二十八日第一審判決（起訴案號：臺灣南投地方法院檢察署八
十八年度偵字第三三二四號），提起上訴，本院判決如左：
    主  文
原判決撤銷。
戊○○連續意圖供行使之用，而偽造有價證券，處有期徒刑年，附表所示之偽造支
票貳拾壹紙均沒收。
    事  實
一、戊○○於民國八十六年間居中介紹辛○○向己○○、林萬和、丁○○分別借款新
    臺幣（下同）二百七十萬元、六十五萬元及四十萬元，嗣於八十七年四、五月間
    ，因己○○一再催促還款，辛○○乃轉求助於戊○○，戊○○向辛○○宣稱可以
    辛○○所有坐落南投縣埔里鎮○○段第二四三號、第二四三之四號、第二四一之
    一五六六號地號土地及其地上物，向第一商業銀行埔里分行以抵押貸款方式辦理
    借款支應，且為便利繳付銀行借款本金、利息及便利辛○○個人調借現金使用，
    可在該分行申請設立活期儲蓄存款帳戶與支票存款帳戶及領用支票，辛○○為供
    自己使用遂依戊○○指示，將印章等交與戊○○代於八十七年五月十八日至第一
    商業銀行埔里分行開設第三七三五三號支票存款帳戶與第0000000000
    號活期儲蓄存款帳戶，並於該活期儲蓄存款帳戶內存入五千元後，由戊○○代為
    辦理貸款手續，惟嗣後第一商業銀行埔里分行並未核准該貸款案，而戊○○竟支
    使不知情之會計甲○○於八十七年五月二十六日領取辛○○之第一商業銀行埔里
    分行第三七三五三號支票存款帳戶之支票二十五紙後，竟意圖為自己調度資金行
    使之用，並基於概括犯意，連續於八十七年六月至九月間，在其位於南投縣埔里
    鎮○○○街四九號總來工商服務處，未經辛○○之同意，擅自盜用辛○○先前所
    交付之印章於發票人欄，而連續偽造如附表所示之有價證券支票共二十一紙，並
    憑以行使向他人借款供自己使用，因支票大量退票，辛○○旋即於八十七年八月
    七日遭列為拒絕往來戶，足以生損害於辛○○。又戊○○為支付前開支票之付款
    ，又另行起意，意圖為自己不法之所有，並基於概括之犯意，先後於八十七年五
    月二十六日、二十八日，在第一商業銀行埔里分行，未經辛○○之同意，持辛○○先前交付之存摺及印章，在第一商業銀行存摺類存款取款憑條上，盜用辛○○
    印章，表示轉帳及提領，致使第一商業銀行埔里分行行員陷於錯誤，戊○○因而
    盜領得現金二千五百元及將二千元轉入辛○○前開支票存款帳戶內，供他人持票
    兌領，足以生損害於辛○○。嗣第一商業銀行埔里分行通知辛○○已列為拒絕往
    來戶，辛○○始追悉上情。
二、案經辛○○訴由南投縣警察局埔里分局移送臺灣南投地方法院檢察署檢察官偵查
    起訴。
    理  由
一、被告戊○○經合法傳喚，未於言詞辯論期日到庭，在本院調查期日，則坦承告訴
    人辛○○前揭支票帳戶之支票全部均係伊簽發等情（本院卷第九十三頁），對以
    告訴人存摺取款辦理轉帳及提領辛○○在該帳戶之存款等事實，亦未否認，惟矢
    口否認有何偽造有價證券、行使偽造私文書、詐欺之犯行，辯稱伊與告訴人資金
    往來頻繁，申請支票係要供二人共同使用，簽發支票及轉帳、提領告訴人存款現
    金，係因支付告訴人應付利息，而且在告訴人口頭同意下所為，並非偽造等語。
二、經查：
（一）被告簽發如附表所示支票及轉帳、提領告訴人帳內二千元，二千五百元等事實
      ，為被告所自承，且為告訴人所指認，復有票據號碼ＰＢ0000000號支
      票原本一紙、票據號碼ＰＢ0000000號、ＰＢ0000000號、ＰＢ
      0000000號、ＰＢ0000000號、ＰＢ0000000號支票影本
      及其他支票之退票理由單各一紙、第一商業銀行存摺類存款取款憑條、退票紀
      錄查詢表各一紙附偵查卷、原審卷及第一商業銀行埔里分行函二紙及退票紀錄
      附本院卷可佐（本院卷第八十五、八十九、一二０頁），足認被告自白簽發附
      表所示之支票及轉帳、提領辛○○帳戶之存款，並造成告訴人在八十七年八月
      七日遭列為拒絕往來戶等事實，係為真實。
（二）被告稱其與告訴人資金往來頻繁，申請支票係供二人共同使用云云，經查二人
      間資金往來確有明證者，僅係被告收取代價居中介紹告訴人向案外人己○○、
      林萬和、丁○○分別借款二百七十萬元、六十五萬元、四十萬元，告訴人以自
      己○○借得款項中之三十萬元再轉借予被告，又告訴人以車輛為擔保由被告代
      向案外人周添齊借款（此部分告訴人取得之借款金額，與被告所述不一，以上
      均詳後述），唯縱資金往來頻繁，亦非可謂被告即可任意簽發告訴人支票，致
      告訴人在開戶後二、三月期間內旋被列為拒絕往來戶。
（三）被告究竟簽發多少告訴人之支票，持告訴人之支票去調得金錢之總額為何，究
      竟以其中多少金額為告訴人支付債務，被告歷次訊問所述均不同，在本院八十
      九十年十一月十三日訊問時，稱僅開具十五紙支票，共僅借得七十二萬元，其
      中供伊個人使用者僅二十餘萬元，在本院八十九年十二月二十一日訊問時供述
      共開出十七紙支票，用於告訴人身上者僅四十餘萬元，在本院九十年三月五日
      訊問時供述共以支票借得一百餘萬元，而以其中十六萬二千元為被告還債及以
      十五萬元贖回告訴人車輛（依證人周天齊所述，被告係以十五萬元贖回告訴人
      之車輛），被告之選任辯護人在本院辯護期日經詢以究竟被告係以何紙支票為
      告訴人借款，辯護人稱被告以面額十五萬元支票向證人庚○○調借者（即附表
      編號二十之支票），即係為供告訴人使用云云，其等各次所述前後歧異，且金
      額差異甚大，經核無一符合之處，而被告自稱經營工商服務業，並僱用會計，
      本案告訴人申請支票目的如確係為供二人共同調借現金使用，而均委由被告簽
      發，則被告對開出支票之張數、借得之金額為何、金額如何分配，何紙支票係
      為何人之債務簽發借款，票款應由何人支付，各紙支票究係向何人借款等情，
      自應詳加紀錄以釐清二人債務歸屬，惟被告對以上數點始終含糊不清，其所述
      亦有與事實顯不符或為告訴人堅決否認，且無相關憑證存在，致事後難以查證
      者（前揭十六萬二千元部分即與告訴人之支票無關，又被告以告訴人汽車為擔
      保向周天齊借得十五萬元後，被告稱伊將其中十四萬二千元交給告訴人，告訴
      人則堅稱僅收到八萬餘元，均詳後述），必係濫用他人支票，所得款項均供伊
      個人使用，而無遭拒絕往來之虞者，始有可能如此浮濫簽發支票而不予列管紀
      錄。
（四）告訴人固居中介紹告訴人向案外人己○○、林萬和、丁○○借款，而被告曾交
      付己○○利息十六萬二千元等情，固據證人己○○等在本院明（本院卷第五
      十一頁，偵查卷第七十六頁以下），惟該十六萬二千元係由告訴人交與被告再
      轉交己○○，業據告訴人在本院證述無訛，被告或稱該十六萬二千元係伊個人
      金錢，基於友情提供告訴人繳交利息，或稱十六萬二千元係以告訴人支票調借
      而得云云，惟被告如為告訴人支付利息十六萬二千元，何以未曾向告訴人催討
      ，被告介紹告訴人借貸金錢，事實上係有收取代價，並非無償提供服務，亦未
      為告訴人擔任保證人，而由告訴人自行提供土地擔保（佣金為借到金額之百分
      之三，或以告訴人借得金額之一部分再轉借被告，詳本院卷第七十七頁被告供
      承），二人間既係有償對價關係，被告本身又向告訴人借款三十萬元，且嗣後
      開出之告訴人支票又大部分陸續退票，可知其經濟狀況應係困窘，伊個人又未
      為告訴人保證，告訴人如無法清償債務，充其量係告訴人財產遭查封拍賣，不
      致拖累被告，被告又焉有可能如此善待告訴人而為告訴人繳交利息，是本院認
      告訴人所述該十六萬二千元係伊交付被告一節，雖無法提出客觀事證，致二人
      就此各執一詞，難以查證，然以被告經濟狀況及告訴人透過被告借得款項嗣後
      均陸續自行清償等情（詳本院卷第五十一、五十二頁證人己○○、丁○○證述
      及偵查卷第七十六頁以下林萬和等證述），應以告訴人所述為可採信，況該十
      六萬二千元係八十七年二月間，由被告交與己○○，亦據己○○在本院證述無
      訛（本院卷第五十一頁），而本案系爭支票係於八十七年五月二十六日始領用
      （詳偵卷第六十七頁支票領用單），被告竟稱伊以該支票調借現金而為告訴人
      繳交利息十六萬二千元云云顯係臨訟編造。
（五）被告稱系爭支票係告訴人指使被告僱用之會計去領用，並稱會計可證明告訴人
      與被告有合用票云云，惟證人即被告僱用之會計甲○○在本院已明確證述係被
      告叫伊去領告訴人支票，而非告訴人，伊未曾與告訴人接觸，伊均係依據被告
      指示辦事，證人並證述「辛○○有財務困難，他有時會請我老闆（指被告）幫
      他處理，其他的我不知道」，有訊問筆錄可參（本院卷第九十四頁以下），證
      人係被告僱用之會計，與告訴人無任何關係，自不會故為出入為不利被告言詞
      ，是可見被告所述告訴人命甲○○領票云云又係臨訟編造，而告訴人亦僅係因
      伊因個人之財務問題求助於被告，並不能即謂曾同意被告使用支票。
（六）證人庚○○（自稱曾任立法委員助理）固證述被告曾持告訴人支票向證人調現
      十五萬元，被告當時向證人表示十五萬元係告訴人要使用云云（本院卷第一０
      八頁），告訴人則當庭堅決否認曾收受該十五萬元，有訊問筆錄足參，經查證
      人庚○○在前揭調查期日亦表示伊與被告係認識很久的朋友，則被告向伊借款
      區區十五萬元，庚○○竟向被告追問借款用途，亦顯違常情，況證人所述縱屬
      實，亦僅屬被告片面之詞，並無事證證明被告確將該借得之十五萬元交與告訴
      人，而非供伊個人使用。
（七）被告稱告訴人曾向徐姓朋友借票繳交利息，其中一紙面額十五萬元，一紙面額
      十七萬五千元，此二紙支票退票後，係由被告為告訴人處理云云，惟證人己○○、丁○○、林萬和、周添齊等告訴人之債權人在歷次訊問時均未曾證述告訴
      人曾交付面額十五萬元支票並退票情事，證人己○○固證述確曾收受面額十七
      萬五千元支票一紙，惟亦明確證述該紙支票退票後，並非由被告處理，而係告
      訴人與證人結算時，由告訴人一併償還，有訊問筆錄附本院卷第五十一、五十
      三頁可參，被告當庭對證人己○○所述亦未表示任何異議，更可見被告所述為
      告訴人借款取回十七萬五千元支票云云仍係臨訟編造。
（八）被告稱告訴人在知悉支票遭退票後，未立即提出告訴，僅要求被告好好處理，
是可知告訴人原即授權被告使用支票云云，惟被害人在知悉被害事實後，或基
      於憫恕心理，或憚於訟累而隱忍未立即舉發者，實屬常見，顯不能以告訴人事
      後未立即舉發即認原已授權，被告濫用告訴人支票，致告訴人列為拒絕往來戶
      ，被告本即應好好處理衍生之問題，告訴人要求被告好好處理有何異常之處，
      而被告在本院又自承退票均係伊拿出現金註銷退票紀錄或自行處理完竣，伊甚
      至因此賠償告訴人（詳答辯狀記載及本院卷第一一六頁和解書），如被告係以
      告訴人支票為告訴人借款，自應由告訴人支付票款或設法取回支票，告訴人有
      何立場反要求被告須好好處理，又何以係由告訴人解決該等支票之退票後問題
      ，顯見該等支票之簽發均係供被告個人使用。
（九）被告稱告訴人曾以車輛為擔保，由被告持向案外人周添齊借款十五萬元等語，
      業據告訴人及證人周添齊在本院證述無訛（本院卷第七十一頁以下），固堪信
      係真實，惟被告稱借款後，伊交給告訴人十四萬餘元，且係由伊以告訴人支票
      借款償還周添齊云云，告訴人則堅稱被告僅交付伊八萬餘元，且嗣後係伊交付
      現金給被告去領回車輛等語，經查就被告以告訴人車輛借款後，究竟交付多少
      金額給告訴人，贖回車輛之金錢係告訴人提出或被告以告訴人支票調借而得，
      二人各執一詞，被告又不留存任何憑證，致完全無其他客觀事證，實難以查證
      ，惟被告亦始終不明確說明係以何紙支票調現贖車，該紙支票退票後，如係由
      被告清償票款，告訴人應尚積欠被告債務，何以被告會將車輛返還告訴人，又
      何以不向告訴人催討，告訴人既有車輛供周添齊擔保，又何勞被告提供金錢贖
      車，告訴人積欠己○○、丁○○、林萬和之借款均已陸續自行償還已如前述，
      ，不論向周添齊借得金額係十五萬元或八萬元，應無獨不予償還之理，是衡之
      常情，應以告訴人所述較足採信，且以告訴人之車輛借款，顯係告訴人個人債
      務，並不得以此反證告訴人曾同意提供支票供被告個人使用，被告積欠告訴人
      借款三十萬元已如前述，伊如以告訴人支票借款後以之贖回車輛，並抵銷積欠
      告訴人之借款，本質言之，其仍係基於個人目的使用告訴人支票，不能謂係替
      告訴人借款。
（十）證人庚○○在本院九十年四月十二日訊問時固證述伊常去被告店裏泡茶，某日
      被告、告訴人、會計及其他朋友均在場，伊曾聽到告訴人與被告對話，當時告
      訴人交付印章給會計，被告向告訴人表示支票領出來，大家調錢比較方便云云
      ，告訴人則當庭否認證人陳述真正（被告則自九十年三月二十二日起即不再到
      庭應訊或辯論），有訊問筆錄足稽，惟縱有擬申請支票調錢之議，亦係被告與
      告訴人間之私事，與庚○○或其他朋友等均無涉，借錢亦顯非極光彩之事，以
      國人習性，焉有在公開場合討論之理，況證人亦僅證述被告有此片面說詞，不
      能以此證明告訴人確曾同意，開出支票須負擔票據責任，此為常人共識，告訴
      人尚須透過被告向己○○等人借款（惟嗣後均已償還，應僅係一時經濟困窘）
      ，縱申請支票亦頂多係為供告訴人個人周轉之用，其本身債務尚未清償，又焉
      可能同意申請支票供被告借款花用，被告如開出鉅額支票借款，告訴人豈非因
      此將為被告擔負鉅額債務，縱至愚亦不可能如此同意，被告於本院八十九年十
      一月十三日訊問時稱告訴人提供支票供伊使用係一般之人情義理云云，惟被告
      與告訴人間就介紹借款之事係有償對價關係已如前述，告訴人支付代價由被告
      介紹借款，並非被告有恩於告訴人，告訴人有何「人情義理」須提供支票供被
      告使用。
    綜核上情，被告所述違反常理，並與查證之事實不符，所辯顯然係畏罪卸責之詞
    ，不足採信。被告確未經告訴人同意，簽發告訴人名義之如附表所示支票及轉帳
    、提領告訴人帳內存款之事實已臻明確，所犯罪行至堪認定，應依法論罪科刑。
二、支票係以券面載明金額而欲實行其金額之權利，必須占有該支票，且該支票得自
    由轉讓，具有流通之性質，自係有價證券之一種；而銀行為便利存款人取款而印
    好任人索取填寫之取款憑條，非可流通市面得以自由轉讓，祇屬私文書之一種，
    ，盜用他人印章，填寫取款條，足使金融機關誤認行為人係真正權利人而支付金
    錢或辦理轉帳，故核被告戊○○所為，係犯刑法第二百零一條第一項之偽造有價
    證券罪、第二百十六條、第二百十條之行使偽造私文書罪、第三百三十九條第一
    項之詐欺取財罪。其盜用印章之行為，為各該偽造有價證券、私文書之階段行為
    ，應為偽造行為所吸收；偽造有價證券後進而行使，其行使偽造有價證券之低度
    行為，應為偽造有價證券之高度行為所吸收；偽造私文書後進而行使，其偽造之
    低度行為，應為行使偽造私文書之高度行為吸收，均不另論罪。其前後二十一次
    偽造有價證券之行為及二次行使偽造私文書、詐欺取財之行為，均各時間緊接，
    方法相同，而各觸犯構成要件相同之罪名，顯係各基於概括之犯意反覆為之，應
    各依刑法第五十六條前段連續犯之規定，分別論以一連續偽造有價證券罪、連續
    行使偽造私文書罪、連續詐欺取財罪。雖其中偽造附表編號四、五、六、七、八
    、十六、二十一支票之事實，未經檢察官起訴，然因與起訴事實有連續犯之裁判
    上一罪關係，本院自得併予審理，附此敘明。復所犯上開連續行使偽造私文書罪
    、連續詐欺取財罪間，有方法結果之牽連犯關係，應從一重之連續行使偽造私文
    書罪處斷。又上揭所犯連續行使偽造私文書罪中之轉帳部分，既係為供兌現被告
    偽造之支票票款，是應認連續行使偽造私文書罪與連續偽造有價證券罪間亦具方
    法、結果關係，為牽連犯，應從一重依連續偽造有價證券罪論處。原審以被告犯
    罪事證明確，依法論罪科刑，固非無見，惟查（一）附表編號一、二、十、十五
    、十七之支票雖未退票，然仍屬被告偽造，被告偽造告訴人名義之支票共計二十
    一紙，原審認定僅偽造十五紙支票，應有未合，（二）被告偽造取款條部分，原
    審未記載被告犯罪地點，（三）原審認被告所犯連續行使偽造私文書罪與連續偽
    造有價證券罪間係數罪併罰關係，亦有未合，被告上訴意旨否認犯罪雖無可採，
    但原判決既有可議之處，仍應由本院予以撤銷改判，爰審酌被告與被害人之關係
    、為求私利之犯罪動機與目的、偽造之犯罪手段、被害人所生損害、所偽造支票
    張數甚多，嚴重妨害金融秩序及犯罪後已與告訴人達成和解，賠償損害（詳本院
    卷第一一六頁以下和解書）等一切情狀，量處如主文第二項所示之刑，以示懲儆
    ，附表所示支票被告在原審固表示有部分已銷燬，然被告在法庭所為之虛妄言詞
    甚多，已如前述，本案並無確切事證證明附表支票均已滅失或銷燬，為保護告訴
    人權益，爰依刑法第二百零五條規定，就附表支票均併予宣告沒收，至於被告所
    盜蓋辛○○之印文，係以辛○○所交付之印章所為，核屬真正，同不另宣告沒收
    ，均併此敘明。
三、被告經合法傳喚，無正當理由不到庭，爰不待其陳述逕行判決。
據上論結，應依刑事訴訟法第三百七十一條、第三百六十九條第一項前段、第三百六
十四條、第二百九十九條第一項前段，刑法第五十六條前段、第二百零一條第一項、
第二百零五條、第二百十條、第二百十六條、第三百三十九條第一項、第五十五條，
罰金罰鍰提高標準條例第一條前段，判決如主文。
本案經檢察官壬○○到庭執行職務。
中      華      民      國      九十       年     五     月   二十三    日
                                臺灣高等法院臺中分院刑事第五庭
                                      審判長法  官  姚  勳  昌
                                            法  官  胡  森  田
                                            法  官  郭  同  奇
右正本證明與原本無異。
如不服本判決應於收受送達後十日內向本院提出上訴書狀，其未述上訴之理由者並
得於提起上訴後十日內向本院補提理由書（均須按他造當事人之人數附繕本）。
                                            書記官  陳  如  慧
中      華      民      國      九十       年     五     月   二十四    日
                                                                        Ｒ
附表
┌──┬─────────┬───┬───┬─────┬─────────┐
│編號│票  據  號  碼    │發票日│退票日│金      額│     備    註     │
│    │                  │      │      │（新台幣）│                  │
├──┼─────────┼───┼───┼─────┼─────────┤
│１  │ＰＢ0000000│７１│未退票│三萬元    │被告開立辛○○之  │
│    │                  │      │      │          │支票向林春風調現  │
├──┼─────────┼───┼───┼─────┼─────────┤
│２  │ＰＢ0000000│６２│未退票│一萬八千元│被告開立辛○○之  │
│    │                  │      │      │          │支票向白麗華調現  │
├──┼─────────┼───┼───┼─────┼─────────┤
│３  │ＰＢ0000000│６│６│十六萬元  │被告開立辛○○之  │
│    │                  │      │      │          │支票向黃馥霜調現  │
├──┼─────────┼───┼───┼─────┼─────────┤
│４  │ＰＢ0000000│如票上│６│陸萬柒千元│被告開立辛○○支票│
│    │                  │記載  │      │          │向不知情之某人調現│
├──┼─────────┼───┼───┼─────┼─────────┤
│５  │ＰＢ０九五三七三十│如票上│７２│十五萬元  │被告開立辛○○支票│
│    │                  │記載  │      │          │向不知情之某人調現│
├──┼─────────┼───┼───┼─────┼─────────┤
│６  │ＰＢ0000000│如票上│６│捌萬元    │被告開立辛○○支票│
│    │                  │記載  │      │          │向不知情之某人調現│
├──┼─────────┼───┼───┼─────┼─────────┤
│７  │ＰＢ0000000│如票上│６│二十萬元  │被告開立辛○○支票│
│    │                  │記載  │      │          │向不知情之某人調現│
├──┼─────────┼───┼───┼─────┼─────────┤
│８  │ＰＢ0000000│如票載│６│三萬伍千元│被告開立辛○○支票│
│    │                  │      │      │          │向不知情之某人調現│
├──┼─────────┼───┼───┼─────┼─────────┤
│９  │ＰＢ0000000│７│７３│十萬元    │被告開立辛○○之  │
│    │                  │      │      ││支票向許瑞霖調現  │
├──┼─────────┼───┼───┼─────┼─────────┤
│１０  │ＰＢ0000000│７１０│未退票│一萬五千元│被告開立辛○○支  │
│    │                  │      │      │          │票向金史耀華調現  │
├──┼─────────┼───┼───┼─────┼─────────┤
│  │ＰＢ0000000│９│９│九萬元    │被告開立辛○○之  │
│    │                  │      │      │          │支票向丙○○調現  │
├──┼─────────┼───┼───┼─────┼─────────┤
│  │ＰＢ0000000│７│７│十萬元    │被告開立辛○○之  │
│    │                  │      │      │          │支票向許瑞麟調現  │
├──┼─────────┼───┼───┼─────┼─────────┤
│  │ＰＢ0000000│７１０│７１０│十五萬元  │被告開立辛○○之  │
│    │                  │      │      │          │支票向丙○○調現  │
├──┼─────────┼───┼───┼─────┼─────────┤
│  │ＰＢ0000000│７│７│四萬元    │被告開立辛○○之  │
│    │                  │      │      │          │支票向黃馥霜調現  │
├──┼─────────┼───┼───┼─────┼─────────┤
│  │ＰＢ0000000│７８│未退票│四千七百元│被告開立辛○○之  │
│    │                  │      │      │          │支票向陳錦清調現  │
├──┼─────────┼───┼───┼─────┼─────────┤
│  │ＰＢ0000000│７│７│三萬五千元│被告開立辛○○之  │
│    │                  │      │      │          │支票向周志徽調現  │
├──┼─────────┼───┼───┼─────┼─────────┤
│  │ＰＢ0000000│６│未退票│一萬元    │被告開立辛○○之  │
│    │                  │      │      │          │支票向乙○○調現  │
├──┼─────────┼───┼───┼─────┼─────────┤
│  │ＰＢ0000000│７│７│七萬五千元│被告開立辛○○之│
│    │                  │      │      │          │支票向黃馥霜調現  │
├──┼─────────┼───┼───┼─────┼─────────┤
│  │ＰＢ0000000│８│８│十二萬五千│    同右          │
├──┼─────────┼───┼───┼─────┼─────────┤
│  │ＰＢ0000000│８│８│十五萬元  │被告開立辛○○之  │
│    │                  │      │      │          │支票向庚○○調現  │
├──┼─────────┼───┼───┼─────┼─────────┤
│  │ＰＢ0000000│如票上│７│十萬元    │被告開立葉金案支票│
│    │                  │記載  │      │          │向不知情之某人調現│
└──┴─────────┴───┴───┴─────┴─────────┘
「告訴人或被害人對於判決如有不服具備理由請求檢察官上訴者，其上訴期間之計算
係以檢察官收受判決正本之日期為準」
附錄本案論罪科刑法條：
刑法第二百零一條
意圖供行使之用，而偽造、變造公債票，公司股票或其他有價證券者，處三年以上十
年以下有期徒刑，得併三千元以下罰金。
行使偽造、變造之公債票、公司股票或其他有價證券或意圖供行使之用收集或交付於
人者，處一年以上七年以下有期徒刑，得併科三千元以下罰金。
刑法第二百十條
偽造、變造私文書，足以生損害於公眾或他人者，處五年以下有期徒刑。
刑法第二百十六條
行使第二百十條至第二百十五條之文書者，依偽造、變造文書或登載不實事項或使登
載不實事項之規定處斷。
刑法第三百三十九條
意圖為自己或第三人不法之所有，以詐術使人將本人或第三人之物交付者，處五年以
下有期徒刑、拘役或科或併科一千元以下罰金。
以前項方法得財產上不法之利益或使第三人得之者亦同。
前二項之未遂犯罰之。
                                                                        Ｒ


司法院資訊處製作；財團法人民間司法改革基金會備份。
